# 请教陈老师，关于应付债券

提问人：wangxu811024 时间：2011-05-08 19:23:04
应付债券在新准则首次执行日需要按实际利率法进行调整吗？ 准则只讲到持有至到期投资在首次执行日需要根据实际利率调整，并调整期初数。

回答人：chenyiwei
我理解应遵循同一原则进行处理。但也要考虑重要性原则，如果原先的直线法与改为实际利率法的影响差异不大的，也可按简化方法处理。

回答人：chenyiwei
回复 7 楼 fanxu7788 的帖子该事项未被列入 38 号准则第 5 ～ 19 条以及其他涉及首次执行日追溯调整事项的相关规定中，因此首次执行日不应追溯调整，而应采用未来适用法进行衔接，类似于 38 号准则应用指南所列的对持有至到期投资的未来适用法衔接处理事项。
由于首次执行日会计政策变更事项需采用追溯调整法进行衔接的采用列举式，除了列举事项以外的其他新旧会计政策差异（即使在38 号准则应用指南中未明确提及的）均采用未来适用法衔接。